# 合同取得成本及合同履约成本

提问人：guoji2020 时间：2020-09-10 22:58:02
陈老师好！关于合同取得成本及合同履约成本的问题向您请教
1 、摊销期限中的一年是否是按照成本实际发生（质的是有实际现金流或者是符合负债确认条件时到企业最后的一笔收入确认的时间是否超过一年或者一个营业周期。
2 、按照准则规定要按照履约义务的时点或者是履约进度确认，是否是企业确认了收入的是否才进行确认，不确认收入的时候就不能进行摊销，（ 1 ）比如是按照时点进行确认的情况，这种情况是否是按照时点确认的收入额除以总收入额进行确认（假如分期进行收入确认），如果收入存在可变对价的时候如何考虑总收入额？（ 2 ）如果按照履约进行确认收入这种情况就是按照计量的履约进行进行确认了。
3 、关于减值问题，与合同有关的合同取得成本及履约成本及相关的资产是否必须按照一个资产组进行考虑减值。
假如一个合同既又合同取得成本又有履约成本的话，发生减值的话如何在二者之间进行分配。
4 、合同取得成本按照准则规定，如果存在多项履约义务的时候，可以按照分摊交易价格的方式按照比例进行分摊至各项履约义务，这句是否意味了合同取得成本要按照单独履约义务作为一个资产组去考虑减值的问题。假如合同存在多项履约义务未分配至每项履约义务，是否应该在合同层面作为一个资产组去考虑合同取得成本的减值问题。
或者是具体的商品及服务的层面上考虑减值问题
5 、关于减值问题，按照准则规定企业应当按照确定交易价格的原则（关于可变对价估计的限制要求除外）预计其能够取得的剩余对价。这里的关于可变对价估计的限制要求除外这句话如何理解，例如剩余履约义务的对价是400 （固定）可变对价估计是 40 ，但是出于限制的要求，估计 20 可以收回，这时的剩余对价是否是 420 元。

回答人：chenyiwei
1 、 2 、可以这样理解。
3 、针对同一合同的履约成本和取得成本相关资产应作为一个资产组进行减值测试。如果确定发生减值的，可将整体减值金额按账面价值比例在这两者之间进行分配。
4 、合同取得成本的分摊取决于收入确认进度，但如前所述，同一合同下如果有多项履约义务的，仍以合同整体层面考虑其相关资产（取得成本、履约成本）的减值问题。确定减值总额后，按账面价值比例分配。

提问人：zico9999 时间：2020-10-10 09:20:00
谢谢，也就是内部职工因获取客户合同而接受的销售提成，也属于合同取得成本，这部分也是职工薪酬！而外部人员的销售佣金，同样属于合同取得成本，这部分作为劳务费/咨询费。

回答人：chenyiwei
可以这样理解。